臺灣彰化地方法院民事判決　　　　　　　 91年度訴字第980號
　　原　　　告　梁盟政梁深根.
　　　　　　　　巳○
　　共　　　同
　　訴訟代理人　蔡譯智律師
　　複　代理人　ｐ○○律師
　　　　　　　　ｑ○○
　　　　　　　　ｓ○○
　　被　　　告　Ｚ○○
　　　　　　　　ａ○○
　　　　　　　　ｂ○○
　　上三人共同
　　訴訟代理人　梁育純律師
　　被　　　告　Ｇ○○
　　　　　　　　Ｅ○○
　　兼上二人共同
　　訴訟代理人　Ｆ○○
　　被　　　告　黃○○
　　　　　　　　宙○○
　　　　　　　　亥○○徐文治.
　　　　　　　　戌○○徐文治.
　　　　　　　　Ｋ○○
　　　　　　　　Ｍ○○
　　　　　　　　Ｙ○○
　　　　　　　　ｅ○○
　　　　　　　　玄○○
　　　　　　　　壬○○
　　　　　　　　酉○○
　　　　　　　　丙○○○
　　　　　　　　天○○兼徐文.
　　　　　　　　甲○○
　　　　　　　　Ｉ○○
　　　　　　　　Ｘ○○
　　　　　　　　Ｓ○○
　　　　　　　　ｈ○○
　　　　　　　　Ｄ○○
　　　　　　　　乙○○
　　　　　　　　戊○○○
　　　　　　　　辛○○原名吳.
　　　　　　　　己○○
　　　　　　　　庚○○
　　　　　　　　丁○○
　　兼 上 一人
　　訴訟代理人　辰○○
　　被　　　告　宇○○
　　　　　　　　地○○
　　　　　　　　未○○
　　　　　　　　申○○
　　　　　　　　午○○
　　　　　　　　Ｕ○○
　　　　　　　　Ｊ○○
　　　　　　　　Ｖ○○
　　　　　　　　ｏ○○
　　　　　　　　癸○○
　　　　　　　　子○○
　　　　　　　　Ａ○○
　　　　　　　　　　　　　現.
　　　　　　　　ｉ○○
　　　　　　　　Ｂ○○
　　　　　　　　ｋ○○
　　　　　　　　Ｃ○○
　　　　　　　　丑○○
　　　　　　　　Ｌ○
　　　　　　　　ｊ○○
　　　　　　　　Ｎ○○
　　　　　　　　Ｗ○○
　　　　　　　　Ｒ○○
　　　　　　　　ｒ○○
　　　　　　　　Ｐ○
　　　　　　　　ｃ○○
　　　　　　　　Ｏ○○
　　　　　　　　ｌ○○○
　　　　　　　　Ｔ○○
　　　　　　　　Ｈ○○
　　　　　　　　ｎ○○
　　　　　　　　Ｑ○○
　　　　　　　　卯○○吳春舖.
　　　　　　　　寅○○吳春舖.
　　　　　　　　ｍ○
　　　　　　　　ｇ○○
　　　　　　　　ｆ○○
　　　　　　　　財政部國有財產局臺灣中區辦事處彰化分處即
　　　　　　　　ｄ○○之遺產管理人
　　上　一　人
　　法定代理人　曾平輝
　　上　一　人
　　訴訟代理人　ｔ○○
上列當事人間請求分割共有物事件，本院於民國96年6 月14日言
詞辯論終結，判決如下：
    主      文
兩造共有坐落彰化縣秀水鄉○○段八九二地號、地目建、面積一
萬零二十四平方公尺土地應分割為：如附圖所示編號1 部分面積
二千二百五十八平方公尺分歸兩造取得，並按原應有部分比例維
持共有；編號2 部分面積五十二平方公尺分歸被告卯○○取得；
編號3 部分面積五十三平方公尺分歸被告寅○○取得；編號4 部
分面積一百零六平方公尺分歸被告戊○○○、辛○○、己○○、
庚○○、丁○○、辰○○取得，並按原應有部分比例維持共有；
編號5 部分面積一百零四平方公尺分歸被告丑○○取得；編號6
部分面積一百十二平方公尺分歸被告Ｗ○○取得；編號7 部分面
積一百二十二平方公尺、編號31部分面積一百十八平方公尺及編
號32部分面積一百六十五平方公尺分歸被告ｊ○○取得；編號8
部分面積一百八十七平方公尺及編號34部分面積二百零七平方公
尺分歸被告Ｌ○取得；編號9 部分面積一百平方公尺分歸被告ｌ
○○○取得；編號10部分面積五十四平方公尺分歸被告黃○○取
得；編號11部分面積五十四平方公尺分歸被告Ｙ○○取得；編號
12部分面積十五平方公尺分歸被告Ｕ○○取得；編號13部分面積
十五平方公尺分歸被告Ｊ○○取得；編號14部分面積十五平方公
尺分歸被告Ｖ○○取得；編號15部分面積十六平方公尺分歸被告
ｏ○○取得；編號16部分面積六十一平方公尺分歸被告Ｍ○○取
得；編號17部分面積四十三平方公尺分歸被告ｅ○○取得；編號
18部分面積五十五平方公尺分歸被告玄○○取得；編號19部分面
積一百十七平方公尺分歸被告Ｓ○○取得；編號20部分面積一百
十七平方公尺分歸被告ｈ○○取得；編號21部分面積八十平方公
尺分歸被告壬○○取得；編號22部分面積六十四平方公尺分歸被
告ｃ○○取得；編號23部分面積五十平方公尺分歸被告Ｐ○取得
；編號24部分面積五十平方公尺分歸被告Ｏ○○取得；編號25部
分面積七十八平方公尺分歸被告酉○○取得；編號26部分面積四
十七平方公尺分歸被告子○○取得；編號27部分面積四十七平方
公尺分歸被告癸○○取得；編號28部分面積三十二平方公尺分歸
被告Ｉ○○取得；編號29部分面積三十二平方公尺分歸被告Ｘ○○取得；編號30部分面積三十三平方公尺分歸被告財政部國有財
產局臺灣中區辦事處彰化分處即ｄ○○遺產管理人取得；編號33
部分面積一百二十一平方公尺分歸被告Ｎ○○取得；編號35部分
面積一百零一平方公尺及編號36部分面積八十六平方公尺分歸被
告Ｒ○○取得；編號37部分面積三十五平方公尺分歸被告Ａ○○
取得；編號38部分面積三十五平方公尺分歸被告ｉ○○取得；編
號39部分面積七十平方公尺分歸被告ｋ○○取得；編號40部分面
積六十九平方公尺及編號50部分面積九十三平方公尺分歸被告宇
○○取得；編號41部分面積八十二平方公尺及編號51部分面積八
十八平方公尺分歸被告地○○取得；編號42部分面積二百九十六
平方公尺分歸被告丙○○○取得；編號43部分面積三百零一平方
公尺分歸被告甲○○取得；編號44部分面積一百二十五平方公尺
及編號48部分面積一百二十七平方公尺分歸被告Ｚ○○取得；編
號45部分面積六十平方公尺分歸被告ｒ○○取得；編號46部分面
積九十七平方公尺分歸被告未○○取得；編號47部分面積八十五
平方公尺分歸被告午○○取得；編號49部分面積二百五十八平方
公尺分歸被告Ｑ○○、ｎ○○、Ｈ○○、Ｔ○○取得，並按原應
有部分比例維持共有；編號52部分面積一百七十三平方公尺分歸
被告乙○○取得；編號53部分面積一百四十一平方公尺分歸被告
ｂ○○、Ｚ○○、ａ○○取得，並按原應有部分比例維持共有；
編號54部分面積一百二十五平方公尺分歸被告Ｄ○○取得；編號
55部分面積一百六十八平方公尺分歸被告Ｋ○○取得；編號56部
分面積一百零三平方公尺分歸被告Ｂ○○取得；編號57部分面積
一百零五平方公尺分歸被告Ｃ○○取得；編號58部分面積六十平
方公尺分歸被告戌○○取得；編號59部分面積六十一平方公尺分
歸被告亥○○取得；編號60部分面積二百六十九平方公尺及編號
61部分面積三百三十九平方公尺分歸被告宙○○、ｍ○、ｆ○○
、ｇ○○取得，並按原應有部分比例維持共有；編號62部分面積
一百六十八平方公尺及編號63部分面積五十三平方公尺分歸被告
天○○取得；編號64部分面積一百四十一平方公尺及編號70部分
面積一百三十六平方公尺分歸被告ａ○○取得；編號65部分面積
一百十二平方公尺分歸被告Ｇ○○取得；編號66部分面積一百十
二平方公尺分歸被告Ｅ○○取得；編號67部分面積二百十二平方
公尺及編號74部分面積九十五平方公尺分歸原告巳○取得；編號
68部分面積一百三十八平方公尺分歸被告申○○取得；編號69部
分面積一百四十七平方公尺及編號71部分面積一百二十九平方公
尺分歸被告ｂ○○取得；編號72部分面積九十八平方公尺分歸被
告Ｆ○○取得；編號73部分面積一百五十一平方公尺分歸原告梁
盟政取得。
兩造應互為補償如附表二所示之金額。
訴訟費用由兩造依附表一所示原應有部分比例負擔。
　　事實及理由
壹、程序部分
一、原告提起本件訴訟後，原共有人吳春舖已於民國91年9月5日
    死亡，其繼承人為卯○○、寅○○，另原共有人徐文治亦於
    92年2月5日死亡，其繼承人為天○○、亥○○、戌○○，又
    原共有人ｄ○○於94年1 月21日死亡，經本院以94年度財管
    字第55、56號裁定選任財政部國有財產局臺灣中區辦事處彰
    化分處（下稱國財局彰化分處）為其遺產管理人，原告依法
    具狀聲明(一)由卯○○、寅○○承受吳春舖部分之訴訟、(二)由
    天○○、亥○○、戌○○承受徐文治部分之訴訟、(三)由國財
    局彰化分處承受ｄ○○部分之訴訟，均核無不合，應予准許
    。又被告國財局彰化分處即ｄ○○遺產管理人之法定代理人
    已於95年9 月14日變更為曾平輝，故曾平輝聲明承受訴訟，
    應予准許。再者，原告梁深根提起本件訴訟後，已於95年7
    月14日死亡，其應有部分已由其繼承人梁盟政辦理繼承登記
    ，故梁盟政具狀聲明承受梁深根部分之訴訟，亦核無不合，
    應予准許。
二、被告宙○○於起訴後將其應有部分中之一部贈與ｍ○，另將
    部分移轉登記予ｆ○○、ｇ○○（宙○○仍保留部分之應有
    部分，仍為共有人即被告），原告依法追加ｍ○、ｆ○○、
    ｇ○○為被告，應予准許。
三、本件除被告丁○○、辰○○、未○○、申○○外，其餘被告
    經合法通知，未於最後言詞辯論期日到場，核無民事訴訟法
    第386 條各款所列情形，爰依原告聲請，由其一造辯論而為
    判決。
貳、實體部分
一、原告起訴主張：坐落彰化縣秀水鄉○○段892 地號、地目建
    、面積10,024平方公尺土地（下稱系爭土地）為兩造所共有
    ，各共有人應有部分如附表一所示。又兩造就系爭土地並無
    不分割期限之約定，亦無因物之使用目的不能分割之情形，
    惟兩造間無法達成協議為分割，為此訴請裁判分割。再者，
    系爭土地除北側外，地形大致方整，南側毗鄰彰化縣秀水鄉
    ○○路，北側有一既成巷道向東連接花秀路，且因系爭土地
    地目為建，為符合建築法規，須於土地內留設私設道路，俾
    使因分割而未毗鄰花秀路之各筆土地，得以該私設道路連接
    建築線供建築使用，故原告規劃之私設道路除最北端南北走
    向一小段寬度為五米外，其餘部分均係六米寬，並以私設道
    路將系爭土地區隔成數個小分區，暨參考各共有人原使用現
    況加以分配取得位置。是分割方法及方案，原告主張應以如
    彰化縣彰化地政事務所94年1 月20日（複丈日期）土地複丈
    成果圖【已修正被告未○○、申○○、Ｂ○○、ｋ○○之分
    配位置（未○○原分配編號68部分，改分配編號46部分；申
    ○○原分配編號46部分，改分配編號68部分；Ｂ○○原分配
    編號39部分，改分配編號56部分；ｋ○○原分配編號56部分
    ，改分配編號39部分）；下稱附圖】所示之位置、面積原物
    分割予兩造，其中附圖所示編號1 部分面積2,258 平方公尺
    ，由兩造按原應有部分比例維持共有，供作道路通行之用。
    又按此分案分割後，兩造因分配面積、區位價值有所增減者
    ，應再按訴外人政揚不動產鑑定有限公司（下稱政揚公司）
    鑑定結果即依附表二所示之金額互為補償等語。並聲明：求
    為判決如主文第1 項、第2 項所示。
二、被告之陳述：
  (一)被告亥○○、戌○○、Ｋ○○、Ｍ○○、Ｙ○○、ｅ○○、
    酉○○、Ｘ○○、Ｓ○○、ｈ○○、宇○○、午○○、Ｕ○○、Ｊ○○、Ｖ○○、ｏ○○、癸○○、Ａ○○、ｉ○○、
    Ｎ○○、ｒ○○、Ｐ○、ｃ○○、Ｏ○○、ｌ○○○、卯○○、寅○○未曾於言詞辯論期日到場，亦未提出書狀為聲明
    或陳述。
  (二)被告丁○○、辰○○稱：同意原告之分割方案，並同意與被
    告戊○○○、辛○○、己○○、庚○○就分得部分即如附圖
    所示編號4 部分維持共有。被告戊○○○、辛○○、己○○
    、庚○○雖未曾於於言詞辯論期日到場，惟已出具同意書，
    同意分割取得如附圖所示編號4 部分之土地，並同意與被告
    丁○○、辰○○維持共有。
  (三)被告Ｔ○○、Ｈ○○、ｎ○○、Ｑ○○（其中Ｈ○○、ｎ○○、Ｑ○○未曾於言詞辯論期日到場）已出具同意書表示：
    同意分割取得如附圖所示編號49部分之土地，並同意由渠等
    4 人維持共有。
  (四)被告ｂ○○、ａ○○、Ｚ○○稱：同意分割，同意原告之分
    割方案，其中如附圖所示編號53部分之土地，由渠等3 人維
    持共有（已出具同意書），又分配後面積如有增減，應經過
    鑑定以確定補償之金額。
  (五)被告宙○○、ｍ○、ｆ○○、ｇ○○（其中ｍ○、ｆ○○、
    ｇ○○未曾於言詞辯論期日到場）已出具同意書表示：同意
    分割取得如附圖所示編號60、61部分之土地，並由渠等4 人
    維持共有。
  (六)被告國財局彰化分處即ｄ○○之遺產管理人、丑○○、未○○、申○○、玄○○稱：同意原告之分割方案。
  (七)被告Ｂ○○表示：同意分得如附圖所示編號56部分之土地，
    並願意補償（此與原告主張之分割方案相符）。
  (八)被告黃○○表示：對原告分割方法無意見，但道路寬度應為
    六米，前後取得位置不同之共有人應受補償。
  (九)被告天○○僅表示：道路應該先設置（對於如附圖所示分割
    方案未表示不同意見）。
  (十)被告Ｄ○○稱：對如附圖所示之分割方案無意見。
  (十一)被告子○○稱：同意分割，希望取得現有建物坐落之土地，
    但是系爭土地現無道路可供通行，請求施設道路供被告通行
    （對如附圖所示之分割方案未表示不同意見）。
  (十二)被告乙○○稱：不同意原告方案，原告所提之方案並不合適
    ，該方案將使部分共有人沒有道路可供通行（此係針對94年
    1 月20日前之舊方案，嗣原告提出94年1 月20日如附圖所示
    之新分割方案後，即未再表示不同意見）。
  (十三)被告丙○○○、地○○、甲○○、ｋ○○、Ｇ○○、Ｆ○○
    、Ｅ○○、Ｃ○○表示：同意分割（對如附圖所示之分割方
    案未表示不同意見）。
  (十四)被告Ｌ○、ｊ○○、Ｗ○○、Ｒ○○表示：同意分割（對如
    附圖所示之分割方案未表示不同意見）。
  (十五)被告壬○○稱：同意分割，分割後希望能取得毗鄰同段898
    之1 地號土地之位置（對如附圖所示之分割方案未表示不同
    意見）。
  (十六)被告Ｉ○○雖曾於言詞辯論期日到庭，惟並未聲明或陳述（
    對如附圖所示之分割方案未表示不同意見）。
三、原告主張系爭土地為兩造所共有，各共有人應有部分如附表
    一所示，又兩造就系爭土地並無不分割期限之約定，亦無因
    物之使用目的不能分割之情形，惟兩造間無法達成協議為分
    割等事實，業據其提出地籍圖謄本、土地登記謄本、土地異
    動索引等為證，而被告對此部分事實，或不爭執，或未到庭
    爭執，亦未具狀作何聲明或陳述，故此部分主張堪信為真實
    。
四、按各共有人，得隨時請求分割共有物，但因物之使用目的不
    能分割或契約訂有不分割之期限者，不在此限，又共有物之
    分割，依共有人協議之方法行之，分割之方法，不能協議決
    定者，法院得因任何共有人之聲請，命為下列之分配：(1)以
    原物分配於各共有人；(2)變賣共有物，以價金分配於各共有
    人，且以原物為分配時，如共有人中，有不能按其應有部分
    受分配者，得以金錢補償之，民法第823 條第1 項、第824
    條分別規定甚明。從而，原告依據上開規定請求判決分割系
    爭土地，即無不合，應予准許。
五、查系爭土地係屬建築用地，總地形除北邊突出外，略呈長方
    形，其上坐落部分共有人之建物多棟，及系爭土地南側面臨
    彰化縣秀水鄉○○路、北側面臨現有既成巷道對外聯絡等情
    ，為兩造所不爭，並經本院囑託彰化縣彰化地政事務所派員
    會同勘測屬實，製有勘驗筆錄、土地複丈成果圖（現況圖）
    在卷可稽，復有原告提出之現場通路圖一份、現況照片二十
    一幀附卷為憑。本院依據上情、兩造利益、使用現況及系爭
    土地整體利用價值等，並審酌：(一)系爭土地地目為建，為便
    於各共有人使用，應於土地內留設私設道路，俾使因分割而
    未毗鄰花秀路或既成巷道之其他各筆土地，得以利用該私設
    道路對外聯絡；(二)以私設道路將系爭土地區隔成數個小分區
    後，盡量保留較有價值之建物，其餘較為老舊之建物則不予
    保留；(三)被告戊○○○、辛○○、己○○、庚○○、丁○○
    、辰○○就分得部分願意維持共有；(四)被告Ｚ○○、ａ○○
    、ｂ○○就部分分得位置願意維持共有；(五)被告宙○○、ｍ
    ○、ｇ○○、ｆ○○就分得部分願意維持共有；(六)被告Ｔ○○、Ｈ○○、ｎ○○、Ｑ○○就分得部分願意維持共有等情
    ，認為依原告提出如附圖所示之分割方案即按如主文第1 項
    所示情形原物分割，不但使各部分土地均得以連接現有道路
    或預留之私設道路而通行無虞，且各區塊地形較為方整，客
    觀上對兩造並無特別不利之處，復為被告所同意或不爭執，
    堪稱允當。至於依據上開方案原物分割結果，因兩造共有人
    有未完全依其應有部分比例分得土地，且各自分得之土地因
    其位置所臨道路情形不一，實際價值亦有差別，依法應互為
    補償，始符公允。而本件依原告聲請送由政揚公司審酌當地
    里鄰環境、交通條件、公共設施、使用現狀、經濟發展程度
    及市場交易分析等因素，鑑定結果認兩造依附圖所示方案為
    分割，其分割後實際分得之土地價值，相較於分割前應有部
    分價值，確有增減之情形，故應以金錢互為補償如附表二（
    此表係經原告就元以下小數點進位部分予以統整修正後所提
    出）所示，有該公司鑑定研究報告書可憑，自屬適當可採，
    而對此被告亦未表示不同意見。綜上所述，本院爰採用原告
    所提分割方案暨金錢補償方案，判決分割如主文第1 項、第
    2 項所示。
六、訴訟費用負擔之依據：民事訴訟法第78條、第80條之1 、第
    85 條第1項但書。
中　　華　　民　　國　　96　　年　　7 　　月　　5 　　日
                  民事第二庭  法　官    陳連發
以上正本係照原本作成。
如對本判決上訴，應於判決送達後20日內向本院提出上訴狀。
中　　華　　民　　國　　96　　年　　7 　　月　　5 　　日
                              書記官    彭月美
附圖：彰化縣彰化地政事務所94年1 月20日（複丈日期）土地複
      丈成果圖（部分修正圖）
附表一：兩造原應有部分（即訴訟費用負擔比例）
┌────┬────────┬┬────┬────────┐
│共有人  │原應有部分      ││共有人  │原應有部分      │
├────┼────────┤├────┼────────┤
│黃○○  │十萬分之七○七  ││Ｕ○○  │十萬分之一七七  │
├────┼────────┤├────┼────────┤
│深盟政  │十萬分之二一二○││Ｊ○○  │十萬分之一七七  │
├────┼────────┤├────┼────────┤
│ｂ○○  │十萬分之四二四○││Ｖ○○  │十萬分之一七七  │
├────┼────────┤├────┼────────┤
│Ｋ○○  │十萬分之二一二○││ｏ○○  │十萬分之一七七  │
├────┼────────┤├────┼────────┤
│Ｍ○○  │十萬分之七○六  ││癸○○  │十萬分之六○六  │
├────┼────────┤├────┼────────┤
│Ｙ○○  │十萬分之七○六  ││子○○  │十萬分之六○六  │
├────┼────────┤├────┼────────┤
│ｅ○○  │十萬分之七○六  ││Ａ○○  │十萬分之五三○  │
├────┼────────┤├────┼────────┤
│壬○○  │十萬分之一二一一││ｉ○○  │十萬分之五三○  │
├────┼────────┤├────┼────────┤
│酉○○  │十萬分之一二一一││Ｂ○○  │十萬分之一○六○│
├────┼────────┤├────┼────────┤
│丙○○○│十萬分之四二四○││ｋ○○  │十萬分之一○六○│
├────┼────────┤├────┼────────┤
│        │十萬分之二一二○││Ｃ○○  │十萬分之一○六○│
│天○○  ├────────┤├────┼────────┤
│        │十萬分之八四八  ││丑○○  │十萬分之一二一一│
├────┼────────┤├────┼────────┤
│巳○    │十萬分之四二四○││Ｌ○    │十萬分之五○六八│
├────┼────────┤├────┼────────┤
│甲○○  │十萬分之四二四○││ｊ○○  │十萬分之五○六八│
├────┼────────┤├────┼────────┤
│Ｉ○○  │十萬分之四○四  ││Ｎ○○  │十萬分之一二六七│
├────┼────────┤├────┼────────┤
│Ｘ○○  │十萬分之四○四  ││Ｗ○○  │十萬分之一二六七│
├────┼────────┤├────┼────────┤
│Ｓ○○  │十萬分之一四一三││Ｒ○○  │十萬分之二五三四│
├────┼────────┤├────┼────────┤
│ｈ○○  │十萬分之一四一三││Ｆ○○  │十萬分之一四一三│
├────┼────────┤├────┼────────┤
│Ｄ○○  │十萬分之一四一三││Ｇ○○  │十萬分之一四一三│
├────┼────────┤├────┼────────┤
│乙○○  │十萬分之二一二○││Ｅ○○  │十萬分之一四一三│
├────┼────────┤├────┼────────┤
│Ｚ○○  │十萬分之四二四○││Ｑ○○  │十萬分之一○七○│
├────┼────────┤├────┼────────┤
│ａ○○  │十萬分之四二四○││Ｐ○    │十萬分之八四八  │
├────┼────────┤├────┼────────┤
│財政部國│十萬分之四○四  ││ｃ○○  │十萬分之八四八  │
│有財產局│                │├────┼────────┤
│臺灣中區│                ││Ｏ○○  │十萬分之八四八  │
│辦事處彰│                │├────┼────────┤
│化分處即│                ││ｌ○○○│十萬分之八四八  │
│ｄ○○之│                │├────┼────────┤
│遺產管理│                ││ｒ○○  │十萬分之八四八  │
│人      │                │├────┼────────┤
│        │                ││玄○○  │十萬分之七○六  │
├────┼────────┤├────┼────────┤
│戊○○○│十萬分之二○二  ││ｎ○○  │十萬分之五三○  │
├────┼────────┤├────┼────────┤
│辛○○  │十萬分之二○二  ││Ｔ○○  │十萬分之五三○  │
├────┼────────┤├────┼────────┤
│己○○  │十萬分之二○二  ││Ｈ○○  │十萬分之五三○  │
├────┼────────┤├────┼────────┤
│庚○○  │十萬分之二○二  ││卯○○  │十萬分之六○六  │
├────┼────────┤├────┼────────┤
│丁○○  │十萬分之二○二  ││寅○○  │十萬分之六○六  │
├────┼────────┤├────┼────────┤
│辰○○  │十萬分之二○二  ││ｍ○    │十萬分之一九九四│
├────┼────────┤├────┼────────┤
│宇○○  │十萬分之二一二○││ｆ○○  │十萬分之一九九四│
├────┼────────┤├────┼────────┤
│地○○  │十萬分之二一二○││ｇ○○  │十萬分之一九九五│
├────┼────────┤├────┼────────┤
│未○○  │十萬分之一四一三││戌○○  │十萬分之四二四  │
├────┼────────┤├────┼────────┤
│申○○  │十萬分之一四一三││亥○○  │十萬分之八四八  │
├────┼────────┤├────┼────────┤
│午○○  │十萬分之一四一三││宙○○  │十萬分之一九五六│
└────┴────────┴┴────┴────────┘
附表二：兩造互相補償金額表
